【裁判字號】    94,訴,197
【裁判日期】    951110
【裁判案由】    給付租金等
【裁判全文】
台灣台北地方法院民事判決
原      告  乙○○
            辛○○
            甲○○
            壬○○
            子○○
            癸○○
            丑○○原名陳貞禎.
            丁○○
共      同
訴訟代理人  賴重堯律師
被      告  申○○
            辰○○
            巳○○
            地○○
            戌○○
            未○○
            丙○○○
            亥○○
            午○○
            天○○
            卯○○
            酉○○
上七人共同
訴訟代理人  劉錦隆律師
複  代理人  楊仲傑律師
被      告  庚○○
            寅○○
上二人共同
訴訟代理人  劉宇堂律師
被      告  己○○
            戊○○
上列當事人間請求給付租金事件，本院於中華民國95年10月12日
言詞辯論終結，判決如下：
     主  文
被告申○○、辰○○、巳○○、寅○○、地○○、戌○○、未○○、丙○○○、亥○○、午○○、天○○、卯○○、酉○○就其
繼承鄭明金遺產所得之範圍內，應連帶給付各原告之金額、利息
及應共同給付各原告之金額、利息，如附表一所示。
被告庚○○、己○○、戊○○應連帶給付各原告之金額、利息及
應共同給付各原告之金額，如附表二所示。
原告其餘之訴駁回。
訴訟費用由原告百分之二，被告申○○、辰○○、巳○○、寅○○、地○○、戌○○、未○○、丙○○○、亥○○、午○○、天
○○、卯○○、酉○○連帶負擔百分之四十九，餘由被告庚○○
、己○○、戊○○連帶負擔。
本判決原告勝訴部分，於原告為被告提供如附表一、附表二所載
之擔保金後，得假執行；但被告申○○、寅○○、未○○、丙○○○、亥○○、午○○、天○○、卯○○、酉○○、庚○○如分
別依附表一、附表二所示之反擔保金額為原告提供擔保，得免為
假執行。
原告其餘假執行之聲請駁回。
     事實及理由
甲、程序方面：
一、按訴狀送達後，原告不得將原訴變更或追加他訴，但請求之
    基礎事實同一，不甚礙被告之防禦及訴訟之終結者不在此限
    ，民事訴訟法第255 條第1 項第2 款、第7 款分別定有明文
    。本件原告於起訴時原係請求被告申○○、辰○○、巳○○、寅○○、地○○、戌○○、未○○、丙○○○、亥○○
    、午○○、天○○、卯○○、酉○○等應連帶給付原告乙○○等新台幣（下同）2,472,505 元，及自起訴狀繕本送達對
    造之翌日起至清償日止，按週年利率5 ％計算之利息。被
    告庚○○、己○○、戊○○等應連帶給付原告等2,472,505
    元，及自本訴狀繕本送達對造之翌日起至清償日止，按週年
    利率5 ％計算之利息。嗣於訴狀送達後具狀變更其聲明為：
    被告申○○等13人各就其繼承鄭明金遺產所得之範圍內及
    被告庚○○、己○○、戊○○等3 人，各應連帶給付原告乙○○、辛○○、甲○○、丁○○等每人各為492,734 元，及
    自起訴狀繕本送達對造之翌日起至清償日止，按週年利率5
    ％計算之利息。被告申○○等13人各就其繼承鄭明金遺產
    所得之範圍內及被告庚○○、己○○、戊○○等3 人，各應
    連帶給付原告壬○○、子○○每人各為169,446 元，及自起
    訴狀繕本送達對造之翌日起至清償日止，按週年利率5 ％計
    算之利息。被告申○○等13人各就其繼承鄭明金遺產所得
    之範圍內及被告庚○○、己○○、戊○○等3 人，各應連帶
    給付原告癸○○、陳貞禎每人各為76,920元，及自起訴狀繕
    本送達對造之翌日起至清償日止，按週年利率5 ％計算之利
    息。惟核原告前揭所為訴之變更，其請求之基礎事實仍屬同
    一，且不甚礙被告之防禦及訴訟之終結者，參之上開條文意
    旨，本院自應予以准許。
二、本件被告申○○、辰○○、巳○○、地○○、戌○○、己○○、戊○○經合法通知，均未於言詞辯論期日到場，核無民
    事訴訟法第386 條各款所列情形，爰按民事訴訟法第385 條
    第1 項前段規定，依原告之聲請，由其一造辯論而為判決。
乙、實體方面：
一、原告之主張及聲明如下：
(一)被告等之被繼承人鄭明金、高金石前曾向原告之被繼承人林
    全成、林張承租坐落於台北縣新店市○○段（重測前為大
    坪林段七張小段）第4 、5 、7 、8 地號土地共4 筆（下稱
    系爭土地）。而系爭土地之調整租金事件，業經台灣高等法
    院86年度上字第48號民事判決、最高法院88年度台上字第
    805 號民事裁定確定在案，將系爭土地第8 、4 地號土地，
    自86年7 月1 日起應調整租金為每年358,245 元，系爭土地
    第7 、5 地號土地，自86年7 月1 日起應調整租金為每年
    630,757 元，故4 筆土地每年應調整租金合計為989,002 元
    （按申報地價總額週年利率8 ％計算）。詎被告等之被繼承
    人鄭明金、高金石生前即拒絕按前開法院判決給付租金，其
    間雖經原告以律師函催索，訴外人鄭明金、高金石卻置之不
    理。嗣鄭明金、高金石先後死亡，鄭明金之繼承人之一即被
    告寅○○已依法陳報限定繼承，故原告僅得請求被告申○○
    等13人就其遺產所得範圍內負連帶清償之責。且最高法院88
    年度台上字第805 號判決係形成判決，對於被告等人均有效
    力，故鄭明金之繼承人被告申○○等13人應連帶給付原告89
    年1 月1 日起至93年12月31日止，共5 年之租金2,472,505
    元，高金石之繼承人被告庚○○等3 人應連帶給付原告共5
    年之租金2,722,505 元。
(二)縱認被告等否認兩造間有不定期土地租賃關係存在，然被告
    等迄今仍占有系爭土地拒不返還，依最高法院61年度台上字
    第1695號判例所示：「無權占有他人土地，可能獲得相當於
    租金之利益為社會通常之觀念」，則被告等亦應分別連帶給
    付原告等相當於積欠 5年租金之租金，揆諸上揭最高法院判
    例自明。
(三)又原告等8 人均係已故之林全成、林張之繼承人，就系爭
    土地第4 、5 （分割增加：5-1 、5-2） 、7 （分割增加：
    7-1 、7-2） 、8 地號土地均已辦妥繼承登記並協議分割在
    案；茲將其權利範圍詳敘如下：原告乙○○部分：系爭土
    地第4 、5 、5-1 、5-2 、7 、7-1 、7-2 、8 地號土地，
    權利範圍為各1/5 。原告辛○○部分：系爭土地第4 、5
    、5-1 、5-2 、7 、7-1 、7-2 、8 地號土地，權利範圍為
    各1/5 。原告甲○○部分：系爭土地第4 、5 、5-1 、
    5-2 、7 、7-1 、7-2 、8 地號土地，權利範圍為各1/5 。
    原告丁○○部分：系爭土地第4 、5 、5-1 、5-2 、7 、
    7-1 、7-2 、8 地號土地，權利範圍為各1/5。原告壬○○部分：系爭土地第4 、5 、5-1 、5-2 、8 地號土地，權
    利範圍為各1/10。系爭土地第7 、7-1 、7-2 地號土地，權
    利範圍為各1/20。原告子○○部分：系爭土地第4 、5 、
    5-1 、5-2 、8 地號土地，權利範圍：各1/10。系爭土地第
    7 、7-1 、7-2 地號土地，權利範圍為各1/20。原告癸○○部分：系爭土地第7 、7-1 、7-2 地號土地，權利範圍為
    各1/20。原告丑○○（即：陳貞禎）部分：系爭土地第7
    、7-1 、7-2 地號土地，權利範圍為各1/20。
(四)綜上，原告依繼承及不當得利之法律關係，請求被告給付如
    聲明所示。
(五)原告之聲明：
  1.被告申○○、辰○○、巳○○、寅○○、地○○、戌○○、
    未○○、丙○○○、亥○○、午○○、天○○、卯○○、酉
    ○○等13人各就其繼承鄭明金遺產所得之範圍內及被告庚○○、己○○、戊○○等3 人，各應連帶給付原告乙○○、辛○○、甲○○、丁○○等每人各為492,734 元，及自起訴狀
    繕本送達對造之翌日起至清償日止，按週年利率5 ％計算之
    利息。
  2.被告申○○、辰○○、巳○○、寅○○、地○○、戌○○、
    未○○、丙○○○、亥○○、午○○、天○○、卯○○、酉
    ○○等13人各就其繼承鄭明金遺產所得之範圍內及被告庚○○、己○○、戊○○等3 人，各應連帶給付原告壬○○、子
    ○○每人各為169,446 元，及自起訴狀繕本送達對造之翌日
    起至清償日止，按週年利率5 ％計算之利息。
  3.被告申○○、辰○○、巳○○、寅○○、地○○、戌○○、
    未○○、丙○○○、亥○○、午○○、天○○、卯○○、酉
    ○○等13人各就其繼承鄭明金遺產所得之範圍內及被告庚○○、己○○、戊○○等3 人，各應連帶給付原告癸○○、陳
    貞禎每人各為76,920元，及自本訴狀繕本送達對造之翌日起
    至清償日止，按週年利率5 ％計算之利息。
  4.原告願供擔保，請准予宣告假執行。
二、被告之抗辯及聲明如下：
(一)被告未○○、丙○○○、亥○○、午○○、天○○、卯○○
    、酉○○抗辯稱：
  1.就被告之被繼承人鄭明金生前已發生之租金債務，因被告限
    定繼承鄭明金之遺產，應以繼承所得之遺產償還被繼承人之
    債務；至於鄭明金死亡後始發生之租金債務，因系爭租賃契
    約及系爭土地上之建物係由寅○○1 人繼承，被告並未繼承
    系爭租賃契約，亦未繼承系爭土地上之建物，故被告與原告
    並無租賃契約存在，原告請求被告給付租金為無理由。
  2.又就鄭明金生前未償債務部分，其繼承人固應負連帶責任，
    惟就鄭明金死亡後始發生之租金，原告請求被告與被繼承人
    鄭明金之其他繼承人負連帶責任，並無法律上依據。
  3.且依本院85年度訴字第3535號判決，被告等應於每年6 月30
    日給付全年租金1 次，而原告係於93年12月23日起訴，故88
    年12月31 日 以前之租金請求權已罹於5 年時效。
(二)被告寅○○、庚○○抗辯稱：
    被告等並非蓄意不繳交租金，實因系爭土地經訴外人鄭明金
    與高金石搭建棚架出租攤販營商後，該承租攤販自85年起即
    拒繳租金，致被告等亦無法繳交租金。
(三)被告申○○抗辯稱：
    本件系爭租賃契約之原始當事人均已死亡，原告等雖基於繼
    承之法律關係向被告申○○請求給付租金，惟被告申○○並
    未使用系爭土地，亦未向承租之攤販收取租金，是原告之本
    件請求實無理由。
(四)本件其餘被告未於言詞辯論期日到場，亦未提出書狀作何聲
    明或陳述。
(五)被告申○○、寅○○、未○○、丙○○○、亥○○、午○○
    、天○○、卯○○、酉○○、庚○○之聲明：
    1.駁回原告之訴及假執行之聲請。
    2.如受不利判決，願供擔保請求免為假執行。
三、本院得心證之理由：
(一)按繼承人自繼承開始時，除本法另有規定外，承受被繼承人
    財產上之一切權利義務；繼承人得限定以因繼承所得之遺產
    ，償還被繼承人之債務；繼承人有數人，其中一人主張為前
    項限定之繼承時，其他繼承人視為同為限定之繼承；為限定
    之繼承者，其對於被繼承人之權利、義務，不因繼承而消滅
    ；民法第1148前段、第1154條分別定有明文。再按限定繼承
    之繼承人，仍應繼承被繼承人之債務全額，僅以因繼承所得
    之遺產為限度，負償還責任，即限定繼承人非無債務，僅其
    責任有限而已（最高法院86年度台上字第258 號判決參照）
    。
(二)經查，訴外人鄭明金、高金石前於64年1 月26日與原告之被
    繼承人林全成、林張簽訂「土地租賃契約書」，承租系爭
    台北縣新店市○○段8 、4 、7 、5 地號土地4 筆（重測前
    為新店市○○○段七張小段435 -9、436 -2地號），雙方約
    定：租賃期限為自租約成立日起不限期租與上訴人永久使用
    ；而訴外人鄭明金、高金石承租系爭土地後，搭蓋建物，經
    營「中華路攤販市場」，分設數十攤位，出租他人；訴外人
    鄭明金、高金石與原告之被繼承人林全成、林張嗣於85年
    間就系爭土地之租金發生爭議而提起調整租金之訴，嗣經台
    灣高等法院以86年度上字第48號民事判決，將系爭土地第8
    、4 地號土地，自86年7 月1 日起應分別調整租金為每年
    286,479 元、71,766元（合計為358,245 元），系爭土地第
    7 、5 地號土地，自86年7 月1 日起應分別調整租金為每年
    615,365 元、15,392元（合計為630,757 元），該判決嗣並
    經最高法院判決駁回訴外人鄭明金、高金石之上訴而告確定
    ，惟訴外人鄭明金、高金石於前開判決確定後，仍未給付租
    金予原告之被繼承人林全成、林張；訴外人鄭明金、高金
    石嗣分別於90年2 月20日、90年1 月15日死亡，由被告申○○、辰○○、巳○○、寅○○、地○○、戌○○、未○○、
    丙○○○、亥○○、午○○、天○○、卯○○、酉○○等13
    人就訴外人鄭明金之財產上之一切權利義務為限定繼承，訴
    外人高金石之財產上之一切權利義務則由被告庚○○、己○○、戊○○而為繼承等情，業經原告於本院審理時陳明甚詳
    ，再參之原告提出之土地租賃契約書、新店事務所89年月22
    日複丈成果圖、本院85年度訴字第3535號民事判決、台灣高
    等法院86年度上字第48號民事判決、最高法院88年度台上字
    第805 號民事裁定、戶籍謄本、繼承系統表、財政部台灣省
    北區國稅局遺產稅同意移轉證明書（參本院卷第一卷第10頁
    至第77頁、第二卷第7 頁至第12頁、第20頁、第21頁）等文
    件影本及被告未○○、丙○○○、亥○○、午○○、天○○
    、卯○○、酉○○所提出之本院90年度繼字第318 號裁定影
    本，堪信上開事實為真實。被告申○○、未○○、丙○○○
    、亥○○、午○○、天○○、卯○○、酉○○雖抗辯系爭租
    賃契約及系爭土地上之建物係由寅○○1 人繼承，渠等並未
    繼承系爭租賃契約，亦未繼承系爭土地上之建物，亦未使用
    系爭土地等語；惟限定繼承之繼承人，仍應繼承被繼承人之
    債務全額，僅以因繼承所得之遺產為限度負償還責任如前所
    述，是被告申○○等所為上開抗辯，自難憑採。
(三)又按繼承人有數人時，在分割遺產前，各繼承人對於遺產全
    部為公同共有；而繼承人對於被繼承人之債務，負連帶責任
    ，民法第1151條、第1153條第1 項分別定有明文。因此，繼
    承人共同繼承被繼承人之債權，屬繼承人公同共有；然繼承
    人共同繼承被繼承人之債務者，則係負連帶責任（最高法院
    86年度台上字第2057號判決意旨參照）。從而，本件被告之
    被繼承人鄭明金、高金石於其生前所積欠原告被繼承人之租
    金債務，於渠等死亡後，固由渠等之繼承人負連帶責任。惟
    訴外人鄭明金、高金石死亡後，其承租權已由渠等之繼承人
    繼承而共有，則被告等就訴外人鄭明金、高金石死亡後之系
    爭租賃關係所生之債務，固須共同清償之責，惟因此非法條
    明文之連帶債務，是原告就訴外人鄭明金、高金石死亡後所
    生之租金債權，亦請求被告等負連帶清償之責，尚屬無據。
(四)又原告等8 人均係已故之林全成、林張之繼承人，就系爭
    土地第4 、5 （分割增加：5-1 、5-2） 、7 （分割增加：
    7-1 、7-2） 、8 地號土地均已辦妥繼承登記並協議分割在
    案，原告等所分割所得之權利範圍如其前述之內容，並據其
    提出系爭土地之登記謄本影本為證（參本院卷第二卷第176
    頁至第194 頁），堪信為真實。又系爭土地第8 、4 、7 、
    5 地號土地，自86年7 月1 日起應分別調整租金為每年
    286,479 元、71,766元、615,365 元、15,392元（參本院卷
    第一卷第68頁及其背面）亦如前述，則基於上述各個原告
    就系爭土地之權利範圍、系爭各筆土地之調整後每年租金
    額、訴外人鄭明金、高金石死亡之時點（即分為其生前之
    租金債務及其死後之繼承人應負擔債務）系爭承租權共有
    之狀況等資料計算被告等應負擔之金額如下：
  1.訴外人鄭明金生前積欠之租金（自89年1 月1 日起至90年2
    月20日止）為563,596 元（元以下四捨五入，計算式如下）
    ，此部分金額應由被告申○○、辰○○、巳○○、寅○○、
    地○○、戌○○、未○○、丙○○○、亥○○、午○○、天
    ○○、卯○○、酉○○於繼承之遺產內連帶負擔。至渠等應
    分別對原告連帶負擔之金額，則如附表一所示。
    計算式：
    (286479 ＋71766 ＋615365＋15392)× (1 ＋51/365) ×
    1/2 ＝563596
  2.訴外人高金石生前積欠之租金（自89年1 月1 日起至90年1
    月15日止）為514,823 元（元以下四捨五入，計算式如下）
    ，此部分金額應由被告庚○○、己○○、戊○○連帶負擔。
    至渠等應分別對原告連帶負擔之金額，則如附表二所示。
    計算式：
    (286479 ＋71766 ＋615365＋15392)× (1 ＋15/365) ×
    1/2 ＝514823
  3.被告申○○、辰○○、巳○○、寅○○、地○○、戌○○、
    未○○、丙○○○、亥○○、午○○、天○○、卯○○、酉
    ○○（自90年2 月21日起至93年12月31日止）於繼承之遺產
    內應共同負擔之金額為1,908,910 元（元以下四捨五入，計
    算式如下）。至渠等對各個原告應共同負擔之金額，則如附
    表一所示。
    計算式：
    (286479 ＋71766 ＋615365＋15392)× (3 ＋314/365) ×
    1/2 ＝0000000
  4.被告庚○○、己○○、戊○○（自90年1 月16日起至93年12
    月31日止）應共同負擔之金額為1,956,327 元（元以下四捨
    五入，計算式如下）。至渠等對各個原告應共同負擔之金額
    ，則如附表二所示。
    計算式：
    (286479 ＋71766 ＋615365＋15392)× (3 ＋349/365) ×
    1/2 ＝0000000
(五)綜上所述，原告等依租賃及繼承之法律關係請求被告等給付
    租金如附表一、附表二所示之金額及利息，洵屬有據，應予
    准許，其超過此部分之請求，則屬無據，應予駁回。
四、本件為判決之基礎己臻明確，兩造其餘之主張、陳述及其他
    所提證據，經本院斟酌後，均與判決結果無影響，無庸再逐
    一論述，併此敘明。
五、本件原告及被告申○○、寅○○、未○○、丙○○○、亥○○、午○○、天○○、卯○○、酉○○、庚○○均陳明願供
    擔保請准宣告假執行或免為假執行，就原告勝訴部分，核均
    無不合，爰分別酌定如附表一、附表二所示之相當之擔保金
    額，予以准許。至原告敗訴部分，其假執行之聲請失所附麗
    ，應予駁回。
六、訴訟費用負擔之依據：民事訴訟法第79條、第85條第1 項前
    段、第85條第2 項。
中    華    民    國    95    年    11    月    10    日
                              民事第二庭法  官    黃蓓蓓
以上正本係照原本作成
如對本判決上訴，須於判決送達後20日內向本院提出上訴狀
中    華    民    國    95    年    11    月    10    日
                                     法院書記官   劉碧輝                                                                                                                   E
附表一：
（註：以下計算式，元以下四捨五入。本附表關於被告應負
擔金額之利息，均係自原告95年10月3 日言詞辯論狀送達翌日即
95 年10 月5 日起至清償日止，按週年利率5 ％計算之利息。）
┌──┬───┬───────┬───────────────┬────┬────┐
│編號│原  告│地號及權利範圍│被告申○○等13人應連帶負擔之金│原告應供│各個被告│
│    │姓  名│（以下皆為北新│額及應共同負擔之金額          │擔保金  │應供之反│
│    │      │段）          │（並參本院得心證之理由第(四)段）│        │擔保金  │
│    │      │              │                              │        │        │
├──┼───┼───────┼───────────────┼────┼────┤
│01  │乙○○│第4、5、5-1、 │應連帶負擔金額為112,719元   │170,000 │112,719 │
│    │      │5-2、7、7-1、 │  【563,596×1/5=112,719】    │        │        │
│    │      │7-2、8地號土  │                              │        │        │
│    │      │地，權利範圍：│應共同負擔之金額為381,782元 │        │ 29,368 │
│    │      │各1/5。       │  【1,908,910×1/5=381,782】  │        │        │
├──┼───┼───────┼───────────────┼────┼────┤
│02  │辛○○│第4、5、5-1、 │同上                          │同上    │ 同上   │
│    │      │5-2、7、7-1、 │                              │        │        │
│    │      │7-2、8地號土  │                              │        │        │
│    │      │地，權利範圍  │                              │        │        │
│    │      │：各1/5。     │                              │        │        │
├──┼───┼───────┼───────────────┼────┼────┤
│03  │甲○○│第4、5、5-1、 │同上                          │同上    │ 同上   │
│    │      │5-2、7、7-1、 │                              │        │        │
│    │      │7-2、8地號土  │                              │        │        │
│    │      │地，權利範圍  │                              │        │        │
│    │      │：各1/5。     │                              │        │        │
├──┼───┼───────┼───────────────┼────┼────┤
│04  │丁○○│第4、5、5-1、 │同上                          │同上    │ 同上   │
│    │      │5-2、7、7-1、 │                              │        │        │
│    │      │7-2、8地號土  │                              │        │        │
│    │      │地，權利範圍  │                              │        │        │
│    │      │：各1/5。     │                              │        │        │
├──┼───┼───────┼───────────────┼────┼────┤
│05  │壬○○│第4、5、5-1 │應連帶負擔之金額為38,827元  │ 60,000 │ 38,827 │
│    │      │  、5-2、8地  │ 【(71,766+15,392+286,479)×  │        │        │
│    │      │  號土地，權利│   1/10×(1+ 51/365) ×1/2=   │        │        │
│    │      │  範圍：各1/10│   21,293】                   │        │        │
│    │      │  。          │ 【615,365×1/20× (1+ 51/365)│        │        │
│    │      │第7、7-1、  │  ×1/2=17,534】              │        │        │
│    │      │  7-2地號土地 │ 【21,293+17,534=38,827】     │        │        │
│    │      │  ，權利範圍：│應共同負擔之金額為131,504元 │        │ 10,116 │
│    │      │  各1/20。    │ 【(71,766+15,392+286,479)×  │        │        │
│    │      │              │   1/10×(3+ 314/365)×1/2=   │        │        │
│    │      │              │   72,117】                   │        │        │
│    │      │              │ 【615,365 ×1/20× (3+       │        │        │
│    │      │              │   314/365)×1/2=59,387】     │        │        │
│    │      │              │ 【72,117+59,387=131,504】    │        │        │
│    │      │              │                              │        │        │
├──┼───┼───────┼───────────────┼────┼────┤
│06  │子○○│第4、5、5-1 │同上                          │同上    │ 同上   │
│    │      │  、5-2 、8地 │                              │        │        │
│    │      │  號土地，權利│                              │        │        │
│    │      │  範圍：各1/10│                              │        │        │
│    │      │  。          │                              │        │        │
│    │      │第7、7-1、  │                              │        │        │
│    │      │  7-2地號土地 │                              │        │        │
│    │      │  ，權利範圍：│                              │        │        │
│    │      │  各1/20。    │                              │        │        │
├──┼───┼───────┼───────────────┼────┼────┤
│07  │癸○○│第7、7-1、7-2 │應連帶負擔之金額為17,534元  │ 30,000 │  17,534│
│    │      │地號土地，權利│  【615,365 ×1/20× (1+      │        │        │
│    │      │範圍：各1/20。│    51/365)×1/2=17,534 】    │        │        │
│    │      │              │應共同負擔之金額為59,387元  │        │   4,568│
│    │      │              │  【615,365 ×1/20 ×(3+      │        │        │
│    │      │              │    314/365)×1/2=59,387】    │        │        │
│    │      │              │                              │        │        │
├──┼───┼───────┼───────────────┼────┼────┤
│08  │丑○○│第7、7-1、7-2 │同上                          │同上    │ 同上   │
│    │（原名│地號土地，權利│                              │        │        │
│    │陳貞禎│範圍：各1/20。│                              │        │        │
│    │）    │              │                              │        │        │
└──┴───┴───────┴───────────────┴────┴────┘
附表二：
（註：以下計算式，元以下四捨五入。本附表關於被告應負
擔金額之利息，均係自原告95年10月3 日言詞辯論狀送達翌日即
95 年10 月5 日起至清償日止，按週年利率5 ％計算之利息。）
┌──┬───┬───────┬───────────────┬────┬────┐
│編號│原  告│地號及權利範圍│被告庚○○等3 人應連帶負擔之金│原告應供│各個被告│
│    │姓  名│（以下皆為北新│額及共同負擔之金額            │擔保金  │應供之反│
│    │      │段）          │（並參本院得心證之理由第(四)段）│        │擔保金  │
│    │      │              │                              │        │        │
├──┼───┼───────┼───────────────┼────┼────┤
│01  │乙○○│第4、5、5-1、 │應連帶負擔金額為102,965元   │170,000 │ 102,965│
│    │      │5-2、7、7-1、 │  【514,823×1/5=102,965】    │        │        │
│    │      │7-2、8地號土  │                              │        │        │
│    │      │地，權利範圍：│應共同負擔之金額為391,265元 │        │ 130,422│
│    │      │各1/5。       │  【1,956,327×1/5=391,265】  │        │        │
├──┼───┼───────┼───────────────┼────┼────┤
│02  │辛○○│第4、5、5-1、 │同上                          │同上    │ 同上   │
│    │      │5-2、7、7-1、 │                              │        │        │
│    │      │7-2、8地號土  │                              │        │        │
│    │      │地，權利範圍  │                              │        │        │
│    │      │：各1/5。     │                              │        │        │
├──┼───┼───────┼───────────────┼────┼────┤
│03  │甲○○│第4、5、5-1、 │同上                          │同上    │ 同上   │
│    │      │5-2、7、7-1、 │                              │        │        │
│    │      │7-2、8地號土  │                              │        │        │
│    │      │地，權利範圍  │                              │        │        │
│    │      │：各1/5。     │                              │        │        │
├──┼───┼───────┼───────────────┼────┼────┤
│04  │丁○○│第4、5、5-1、 │同上                          │同上    │ 同上   │
│    │      │5-2、7、7-1、 │                              │        │        │
│    │      │7-2、8地號土  │                              │        │        │
│    │      │地，權利範圍  │                              │        │        │
│    │      │：各1/5。     │                              │        │        │
├──┼───┼───────┼───────────────┼────┼────┤
│05  │壬○○│第4、5、5-1 │應連帶負擔之金額為35,466元  │ 70,000 │ 35,466 │
│    │      │  、5-2、8地  │ 【(71,766+15,392+286,479)×  │        │        │
│    │      │  號土地，權利│   1/10×(1+ 15/365) ×1/2=   │        │        │
│    │      │  範圍：各1/10│   19,450】                   │        │        │
│    │      │  。          │【615,365 ×1/20× (1+ 15/365)│        │        │
│    │      │              │  ×1/2=16,016】              │        │        │
│    │      │第7、7-1、  │ 【19,450+16,016=35,466】     │        │        │
│    │      │  7-2地號土地 │應共同負擔之金額為134,772元 │        │  44,924│
│    │      │  ，權利範圍：│ 【(71,766+15,392+286,479)×  │        │        │
│    │      │  各1/20。    │   1/10×(3+ 349/365)×1/2=   │        │        │
│    │      │              │   73,909】                   │        │        │
│    │      │              │【615,365 ×1/20× (3+        │        │        │
│    │      │              │  349/365)×1/2=60,863】      │        │        │
│    │      │              │ 【73,909+60,863=134,772】    │        │        │
│    │      │              │                              │        │        │
├──┼───┼───────┼───────────────┼────┼────┤
│06  │子○○│第4、5、5-1 │同上                          │同上    │ 同上   │
│    │      │  、5-2 、8地 │                              │        │        │
│    │      │  號土地，權利│                              │        │        │
│    │      │  範圍：各1/10│                              │        │        │
│    │      │  。          │                              │        │        │
│    │      │第7、7-1、  │                              │        │        │
│    │      │  7-2地號土地 │                              │        │        │
│    │      │  ，權利範圍：│                              │        │        │
│    │      │  各1/20。    │                              │        │        │
├──┼───┼───────┼───────────────┼────┼────┤
│07  │癸○○│第7、7-1、7-2 │應連帶負擔之金額為16,016元  │ 30,000 │ 16,016 │
│    │      │地號土地，權利│  【615,365×1/20×(1+ 15/365)│        │        │
│    │      │範圍：各1/20。│    ×1/2=16,016 】           │        │        │
│    │      │              │應共同負擔之金額為60,863元  │        │ 20,288 │
│    │      │              │  【615,365 ×1/20 ×(3+      │        │        │
│    │      │              │    349/365)×1/2=60,863】    │        │        │
├──┼───┼───────┼───────────────┼────┼────┤
│08  │丑○○│第7、7-1、7-2 │同上。                        │同上    │ 同上   │
│    │（原名│地號土地，權利│                              │        │        │
│    │陳貞禎│範圍：各1/20。│                              │        │        │
│    │）    │              │                              │        │        │
└──┴───┴───────┴───────────────┴────┴────┘


司法院資訊處製作；財團法人民間司法改革基金會備份。
